# 一次授予、分期行权的限制性股票在等待期的费用分摊如何计算？

提问人：zhao可可 时间：2019-05-09 19:21:51
限制性股票是一种比较常见的股权激励方式，可翻遍了论坛和各种教材，都没有讲解过有员工离职的情况下，一次授予、分期行权的限制性股票在等待期的费用分摊如何计算？
下面的例子求大神指导技术方法
甲公司为上市公司，采用授予职工限制性股票的形式实施股权激励计划。
2013 年 1 月 1 日，公司以非公开发行方式向 100 名管理人员每人授予10 万股自身股票（每股面值 1 元），授予价格每股 6 元。当日， 100 名管理人员全部出资认购，总认购款 6000 万元，甲公司履行了相关增资手续。
假定该限制性股票在授权日的公允价值为 6 元。
激励计划规定，股权激励计划的锁定期为 3 年，每年解锁比例为 4:3:3。
2013 年度，甲公司有 5 名管理人员离职，甲公司估计 3 年中离职的管理人员合计为 10 名； 2014 年度，又有 2 名管理人员离职，甲公司将 3 年离职人员合计数调整为 8 人； 2015 年度，甲公司没有管理人员离职。假定甲公司管理人员离职均发生在年末，不考虑其他因素。
请问甲公司 2013 、 2014 和 2015 年应分摊的管理费用如何计算？

回答人：chenyiwei
限制性股票也是权益结算股份支付的一种形式，其赎回义务由《企业会计准则解释第 7 号》第五条规范，但其费用分摊仍与期权形式的股份支付相同。
对于激励对象离职，也应当在授予日和等待期内的每个资产负债表日合理估计离职人数（需定期修正该项会计估计），如果无法合理估计的，则应在实际离职发生时，将离职员工对应的已确认股份支付费用和资本公积予以冲回处理。

提问人：zhao可可 时间：2019-05-14 16:47:02
请教陈版，上例中计算每期摊销的方法我已经会了，总的原则在有员工离职的情况下，是按照每期累计应摊销的总额减去前期已摊销的总额来计算。我现在的问题是所得税费用如何处理，假定上例第一年摊销的金额是 2475 万元，第一年 12 月 31 日收盘价是 13 元。那我直接是按 2475 万元确定递延所得税资产还是按照第一年 12 月 31 日收盘价扣除授予价的差额（即7 元）和最佳估计数去计算所得税费用？如果是按后者，计算每年需摊销的金额和对应的所得税费用都非常麻烦。实务中是否可以简化为按前者计算，不然在计算税前会计利润调整到所得税费用的那张表还要计算两者形成的永久性差异。

回答人：chenyiwei
请参考《计学撮要 2013 》中的专题文章 “我国居民企业实行股权激励计划有关企业所得税的会计处理问题”。